臺灣宜蘭地方法院刑事判決　　　　　　　　　　　　　九十一年度易字第三五六號
　　公　訴　人　臺灣宜蘭地方法院檢察署檢察官
　　被　　　告　丁○○
右列被告因竊盜案件，經檢察官提起公訴（九十一年度偵字第三八○、第一六六七號
），暨移送併案（九十一年度偵字第二一六四號），本院判決如左：
    主  文
丁○○連續毀越安全設備竊盜，處有期徒刑拾月。
扣案如附表三所示之工具均沒收之。
    事  實
一、丁○○（曾於民國八十九年間因竊盜案件，經本院判處有期徒刑一年，緩刑四年
    確定，現仍緩刑中），復基於意圖為自己不法所有之概括犯意，連續於附表所示
    之時、地，及犯罪手法，侵入「協天宮」、「永惠廟」等夜間無人居住之寺廟，
    以如附表所示之方法竊取功德箱內之金錢，得手後均供己花用。嗣於九十一年八
    月二時四日晚間十一時許（如附表三所示），丁○○手戴手套，持如附表三所示
    客觀上得為兇器之工具，並持噴火槍破壞該廟二樓之窗戶，在該窗戶攀爬入內，
    著手搜尋財物之際，為警循線查獲，且扣得其所有供行竊之工具一批（含油壓剪
    、一字起子、電鑽、鐵撬、破壞剪、噴火槍、手電筒各一支、手套一雙及雙面膠
    一卷，如附表三所示），而循線偵悉上情。
二、案經宜蘭縣警察局羅東分局、礁溪分局報請臺灣宜蘭地方法院檢察署檢察官偵查
    起訴。
    理  由
一、右揭事實，業據被告丁○○於警訊、偵查及本院審理中均供承不諱，核與被害人
    即「協天宮」總務乙○○、「永惠廟」管理委員會主任委員鄭文展於警訊及本院
    調查中指訴遭竊情節相符，並有「永惠廟」現場照片九張及乙○○出具之贓物認
    領保管單一紙在卷可稽，此外尚有被告攜以犯罪之工具一批（含油壓剪、一字起
    子、電鑽、鐵撬、破壞剪、噴火槍、手電筒各一支、手套一雙及雙面膠一卷，如
    附表三所示）扣案可資佐證，而該工具中之油壓剪、噴火槍、一字起子、電鑽、
    鐵撬及破壞剪等工具，均係足以破壞門窗鎖頭之堅硬鐵製物品，客觀上顯為具有
    侵害人之生命、身體危險性之凶器。是本件事證明確，被告竊盜犯行堪以認定，
    應依法論科。
二、核被告丁○○所為，就附表一、二部分係犯刑法第三百二十一條第一項第二款之
    毀越、踰越安全設備竊盜罪，而就附表三部分，其破壞安全設備進入寺廟中，於
    搜尋財物之際為他人發現，顯已著手於犯罪行為之實行而不遂，核其所為，則係
    犯刑法第三百二十一條第一項第二款、第三款、第二項之攜帶兇器、毀越安全設
    備竊盜未遂罪。至犯罪地點「協天宮」、「永惠廟」，僅係供人祭祀使用，夜間
    並無人居住等情，亦據被告自承在卷（見本院九十一年十月一日訊問筆錄），非
    屬現有人居住之住宅，故被告於夜間進入行竊之行為，尚難以刑法第三百二十一
    條第一項第一款夜間侵入住宅之竊盜罪相繩，公訴人認被告係夜間侵入有人居住
    之建築物，尚有誤會，併此敘明。被告先後三次竊盜行為（含附表三竊盜未遂部
    分），時間緊接，犯罪構成要件相同，顯係基於概括犯意而為之，為連續犯，應
    從一情節較重之毀越安全設備竊盜罪論處，並依法加重其刑。爰審酌被告之品行
    、犯罪動機、目的、手段、連續竊盜對社會治安所生之危害非小，惟犯罪後坦承
    犯行、態度尚稱良好等一切情狀，量處如主文所示之刑，以示懲儆。扣案如附表
    三所示之工具（含油壓剪、一字起子、電鑽、鐵撬、破壞剪、噴火槍、手電筒各
    一支、手套一雙及雙面膠一卷），均係被告所有，且供竊盜犯罪所用之物，業據
    被告陳明在卷，爰均依法宣告沒收之。
三、起訴書就右揭犯罪事實，雖僅論列被告於附表編號一所示之時地竊盜之犯行，餘
    則未及論列，惟查右揭事實起訴書未及論列部分與已論列部分有連續犯裁判上一
    罪之關係，為起訴效力所及，本院自得併予審究之，亦予敘明。
四、公訴意旨另以：被告丁○○意圖為自己不法之所有，於九十一年二月五日晚間十
    一時四十分許，趁位於宜蘭縣冬山鄉○○村○○路七十五號「天照宮」管理員丙○○疏於注意之際，以搬動門檻方式進入廟內，並將自備衣架末端黏貼雙面膠伸
    入功德箱內沾黏鈔票及硬幣行竊，竊得香油錢一千八百八十四元，嗣經丙○○發
    覺而報警處理，並當場扣得被告所有行竊工具一批（含衣架三支、手電筒二支、
    雙面膠十五張、鐵鉗一支、美工刀一支、起子一支）及現款一千八百四十四元等
    物，因認被告丁○○涉犯刑法第三百二十一條第一項第二、三款之加重竊盜罪嫌
    。然按犯罪應依事實認定之，無證據不得推定其犯罪事實，刑事訴訟法第一百五
    十四條定有明文。本件公訴人認被告涉有此部分之犯行，係以被害人「天照宮」
    管理員丙○○之指訴及其出具之贓物認領保管單一紙、宜蘭縣警察局羅東分局冬
    山分駐所承辦警員甲○○之證詞、鞋印二枚、現場照片六張及扣案工具一批為其
    主要論據。訊之被告丁○○則堅詞否認涉有此部分之犯行，辯稱：當天我確實是
    攜帶工具要去竊盜，但是還沒有偷，尚在廟外吃水果，因為巡邏員警翻動我所租
    用機車的置物箱，我走過去就被員警發覺身上有雙面膠，當時我身上攜有三千多
    元，員警說一千八百四十四元就是我從廟內行竊所得，現場的腳印是在廟外的走
    廊查獲，當時我還沒有進入放置功德箱的地方，因為旁邊的門都鎖著，我還沒有
    辦法進去等語。經查，證人甲○○固於本院調查中結證略稱：之前該處有人報案
    功德箱內之現金遭竊，我在九十一年二月五日晚間巡邏該處時，發現被告機車停
    放在廟外，該機車坐墊沒有上鎖，我們打開來看，有衣架、雙面膠、美工刀等工
    具，相當可疑，所以在附近等了約三十分鐘，後來聽到「砰」的一聲，類似翻牆
    掉落的聲音一般人應該會從大門進出，被告從該處出來時，衣架是背在背部衣服
    後面，衣架上還有雙面膠的殘渣，口袋裡也有雙面膠，在他出來的時候，雙手正
    在搓揉，像是塗去手上的雙面膠，查獲的一千多元，是在被告前方工作褲口袋內
    的零錢，與廟住所說平常添油箱的錢差不多，褲子後面皮包內的前我們並沒有動
    ，所以認定自口袋搜出的錢是被告竊取的；該處右大門門栓已經掉落，所有窗戶
    沒有被搬動，大門沒有關，沒有側門，但左右方的門關閉，我們認為被告是白天
    進入廟中將門栓拿掉，晚間再推門入內行竊，後攀爬圍牆出來被我們發現等語（
    見本院九十一年八月三十日訊問筆錄）。然證人即「天照宮」管理員丙○○於本
    院調查中證稱：腳印係在廟內較外面圍牆的地板上發現等語（見本院九十一年八
    月二十三日訊問筆錄），證人甲○○亦證稱該腳印係在外面的圍牆上尋獲（見本
    院九十一年八月三十日訊問筆錄），而腳印亦因並無足資辨明之特徵而無法比對
    ，尚難據此即推論被告確曾進入廟內。而依卷附功德箱照片觀之，雖該箱投入口
    處有雙面膠黏貼痕跡，然雙面膠之類型甚為相似，亦難證明確為被告當次所黏貼
    。況證人甲○○亦於本院調查中證稱：沒有當場看到被告行竊，無法說明有沒有
    進入廟內，並認定被告所著工作褲口袋中之零錢均為被告行竊所得等語，徵諸被
    告於本院調查、審理中陳稱：當日本欲前往行竊，然於竊取之時，因門鎖無法開
    啟，尚未入內等語，顯見證人所言多係因見被告預備行竊之外貌、情狀而為個人
    推測之詞，被告僅處於預備行竊之階段，尚不足以據此推定被告涉犯此部分之犯
    行，又竊盜罪之預備犯亦無處罰明文，則公訴人認被告此部分亦涉有刑法第三百
    二十一條第一、二、三款之加重竊盜罪嫌即有未合，此外復查無其他積極證據足
    以證明被告確有公訴人所指此部分之犯行，惟公訴意旨認此部分與前揭論罪科刑
    部分有連續犯之關係，屬裁判上之一罪，爰不另為無罪之諭知。至扣案被告所有
    本件攜帶之工具一批（含衣架三支、手電筒二支、雙面膠十五張、鐵鉗一支、美
    工刀一支、起子一支），因無法證明被告犯罪，業如前述，則非供犯罪所用之物
    ，爰不併予宣告沒收，附此敘明。
據上論結，應依刑事訴訟法第二百九十九條第一項前段，刑法第三百二十一條第一項
第二款、第五十六條、第三十八條第一項第二款，判決如主文。
本案經檢察官賴慶祥到庭執行職務。
中      華      民      國    九十一    年     十     月     十五       日
                                  臺灣宜蘭地方法院刑事第二庭
                                      審判長法  官  黃  永  勝
    法  官  鄭  貽  馨
                                            法  官  郭  顏  毓
右正本證明與原本無異。
如不服本判決，應於判決送達後十日內，向本院提出上訴狀。（應附繕本）
                                            書記官  莊  淑  茹
中      華      民      國    九十一    年     十     月     十六       日
附錄本案論罪科刑法條全文
刑法第三百二十一條
犯竊盜罪而有左列情形之一者，處六月以上五年以下有期徒刑：
一、於夜間侵入住宅或有人居住之建築物、船艦或隱匿其內而犯之者。
二、毀越門扇、牆垣或其他安全設備而犯之者。
三、攜帶兇器而犯之者。
附表：
┌──┬─────┬──────┬─────┬─────┬───┬───┐
│編號│ 時    間 │ 地     點  │ 犯罪方法 │ 所得財物 │被害人│ 所犯 │
│    │（民國）  │            │          │（元：新台│      │ 法條 │
│    │          │            │          │幣）      │      │      │
├──┼─────┼──────┼─────┼─────┼───┼───┤
│ 一 │九十一年七│宜蘭縣頭城鎮│將宮內後門│五千五百二│乙○○│刑法第│
│    │月三日凌晨│協天路五九九│窗戶螺絲卸│十八元    │      │三百二│
│    │一時三十分│號「協天宮」│下拉破紗窗│          │      │十一條│
│    │許        │            │方式侵入夜│          │      │第一項│
│    │          │            │間無人居住│          │      │第二款│
│    │          │            │之協天宮，│          │      │      │
│    │          │            │再以地上拾│          │      │      │
│    │          │            │獲之鐵絲末│          │      │      │
│    │          │            │端黏貼雙面│          │      │      │
│    │          │            │膠，伸入功│          │      │      │
│    │          │            │德箱內沾年│          │      │      │
│    │          │            │硬幣及紙鈔│          │      │      │
│    │          │            │行竊。    │          │      │      │
├──┼─────┼──────┼─────┼─────┼───┼───┤
│ 二 │九十一年七│宜蘭縣壯圍鄉│自二樓窗戶│三千餘元  │鄭文展│刑法第│
│    │月四日晚間│古亭路二十號│攀爬入夜間│          │      │三百二│
│    │十一時許  │「永惠廟」  │無人居住之│          │      │十一條│
│    │          │            │「永惠廟」│          │      │第一項│
│    │          │            │內，以該處│          │      │第二款│
│    │          │            │蠟燭燃燒功│          │      │      │
│    │          │            │德箱之鎖頭│          │      │      │
│    │          │            │後徒手拔開│          │      │      │
│    │          │            │鎖頭。    │          │      │      │
├──┼─────┼──────┼─────┼─────┼───┼───┤
│ 三 │九十一年八│宜蘭縣壯圍鄉│攜帶客觀上│無        │鄭文展│刑法第│
│    │月二十四日│古亭路二十號│得為兇器之│          │      │三百二│
│    │晚間十一時│「永惠廟」  │油壓剪、一│          │      │十一條│
│    │許        │            │字起子、電│          │      │第一項│
│    │          │            │鑽、鐵撬、│          │      │、第二│
│    │          │            │破壞剪、噴│          │      │款、第│
│    │          │            │火槍、手電│          │      │三款、│
│    │          │            │筒各一支、│          │      │第二項│
│    │          │            │雙面膠一卷│          │      │      │
│    │          │            │、手套一雙│          │      │      │
│    │          │            │，以噴火槍│          │      │      │
│    │          │            │破壞廟宇二│          │      │      │
│    │          │            │樓之窗戶玻│          │      │      │
│    │          │            │璃攀爬入內│          │      │      │
│    │          │            │。        │          │      │      │
└──┴─────┴──────┴─────┴─────┴───┴───┘
